【裁判字號】    94,易,2440
【裁判日期】    950223
【裁判案由】    竊盜等
【裁判全文】
臺灣臺中地方法院刑事判決              94年度易字第2440號
公  訴  人  台灣台中地方法院檢察署檢察官
被      告  丙   ○
                      之5
上列被告因贓物案件，經檢察官提起公訴（94年度偵字第16980
號），經本院合議庭裁定，由受命法官依法獨任進行簡式審判程
序判決如下：
    主  文
丙○搬運贓物，累犯，處有期徒刑肆月，如易科罰金，以參佰元
折算壹日。
    事  實
一、丙○素行極為不佳，前曾犯違反麻醉藥品管理條例、違反藥
    事法、違反肅清煙毒條例、違反槍砲彈藥刀械管制條例、贓
    物、違反毒品危害防制條例等罪，其中於民國（下同）八十
    四年間因違反肅清煙毒條例、違反麻醉藥品管理條例、違反
    槍砲彈藥刀械管制條例、贓物等案件，經台灣高等法院台中
    分院分別判處有期徒刑三年四月、十月、七月、三月確定，
    嗣並經裁定，定其應執行刑為有期徒刑四年二月確定，經送
    監執行後假釋，嗣又因案撤銷假釋，殘刑二年八月十六日部
    分於九十二年八月二十九日執行完畢，又於九十三年間因施
    用第一、二級毒品案件，經本院判處有期徒刑十月、四月，
    並定其應執行刑為有期徒刑一年確定，甫於九十四年六月二
    十四日執行完畢，詎均仍不知悔改。乙○○（俟後另行審結
    ）基於意圖為自己不法所有之犯意，於九十四年十月十七日
    中午十二時許，在台中市○○街四十三巷三十弄十二號，見
    該宅二樓窗戶未關，乃由該窗戶侵入，竊取甲○○所有之手
    提電腦一台、數位相機一台、電腦主機二台、液晶螢幕一個
    、黃金項鍊二條、戒指三枚、珍珠戒指一枚，黃金羽毛別針
    一支等物，得手後除手提電腦一台、數位相機一台、電腦主
    機一台外，餘均在台中市干城跳蚤市場予以變賣後，嗣於同
    日下午十四時三十分許，到台中市○○路二二九巷六號六樓
    之五處找得丙○，並告知上情，請丙○幫忙銷贓，丙○則明
    知該手提電腦一台、數位相機一台、電腦主機一台為乙○○
    竊得之贓物，仍答應一起至電腦行尋找買主，乃於同日下午
    十五時三十分許，由乙○○搬該數位相機與電腦主機，丙○
    搬運該手提電腦出門，至上址一樓時，為警盤查當場查獲。
二、案經臺中市警察局第二分局報請臺灣臺中地方法院檢察署檢
    察官偵查起訴。
    理  由
一、按除被告所犯為死刑、無期徒刑、最輕本刑為三年以上有期
    徒刑之罪或高等法院管轄第一審案件者外，於前條第一項程
    序進行中，被告先就被訴事實為有罪之陳述時，審判長得告
    知被告簡式審判程序之旨，並聽取當事人、代理人、辯護人
    及輔佐人之意見後，裁定進行簡式審判程序，刑事訴訟法第
    二百七十三條之一第一項定有明文。本件被告所犯係死刑、
    無期徒刑、最輕本刑為三年以上有期徒刑以外之罪，其於準
    備程序中就被訴事實為有罪之陳述，且經審判長告知被告簡
    式審判程序之旨，並聽取公訴人及被告之意見後，本院合議
    庭認為適宜而裁定由受命法官獨任進行簡式審判程序，合先
    敘明。
二、訊據被告丙○對於上揭事實坦承不諱，核與同案被告乙○○
    所供述及被害人甲○○所指訴之情節相符，並有相片二張、
    員警職務報告書、現場圖、贓物認領保管單各一份在卷足資
    佐證，足認被告丙○自白，核與事實相符，堪予採信，事證
    至臻明確，被告丙○犯行洵堪認定。
三、核被告丙○所為，係犯刑法第三百四十九條第二項搬運贓物
    罪。被告丙○前曾於八十四年間因違反肅清煙毒條例、違反
    麻醉藥品管理條例、違反槍砲彈藥刀械管制條例、贓物等案
    件，經台灣高等法院台中分院分別判處有期徒刑三年四月、
    十月、七月、三月確定，嗣並經裁定，定其應執行刑為有期
    徒刑四年二月確定，經送監執行後假釋，嗣又因案撤銷假釋
    ，殘刑二年八月十六日部分於九十二年八月二十九日執行完
    畢，又於九十三年間因施用第一、二級毒品案件，經本院判
    處有期徒刑十月、四月，並定其應執行刑為有期徒刑一年確
    定，甫於九十四年六月二十四日執行完畢，此有台灣台中地
    方法院檢察署刑案資料查註紀錄表一份在卷可按，五年以內
    再犯本件有期徒刑以上之罪，為累犯，應依刑法第四十七條
    規定加重其刑。爰審酌被告丙○犯罪之動機、目的、手段、
    品行極為不佳，詳如前述，此有台灣台中地方法院檢察署刑
    案資料查註紀錄表一份在卷可按、所生危害及犯罪後被告丙
    ○坦認罪愆，頗具悔意，然犯罪後迄今仍未與被害人甲○○
    達成民事和解，取得諒解等一切情狀，量處如主文所示之刑
    ，並諭知易科罰金之折算標準，以資懲儆。
據上論斷，應依刑事訴訟法第二百九十九條第一項前段、第二百
七十三條之一第一項、刑法第三百四十九條第二項、第四十七條
、第四十一條第一項前段、罰金罰鍰提高標準條例第一條前段、
第二條，判決如主文。
中    華    民    國    95    年    2     月    23    日
                  刑事第八庭    法  官  洪俊誠
以上正本證明與原本無異。
如不服本判決，應於判決送達後十日內向本院提出上訴狀，上訴
於臺灣高等法院臺中分院(須附繕本)。
                                書記官  蕭榮峰
中    華    民    國    95    年    2     月    23    日
附錄論罪科刑實體法條文：
刑法第320條第1項：
意圖為自己或第三人不法之所有，而竊取他人之動產者，為竊盜
罪，處5年以下有期徒刑、拘役或500元以下罰金。
（罰金部份業經提高十倍為五千元）
刑法第321條：
犯竊盜罪而有左列情形之一者，處六月以上、五年以下有期徒刑
：
一、於夜間侵入住宅或有人居住之建築物、船艦或隱匿其內而犯
    之者。
二、毀越門扇、牆垣或其他安全設備而犯之者。
三、攜帶兇器而犯之者。
四、結夥三人以上而犯之者。
五、乘火災、水災或其他災害之際而犯之者。
六、在車站或埠頭而犯之者。
前項之未遂犯罰之。
刑法第349條第2項：
搬運、寄藏、故買贓物或為牙保者，處5年以下有期徒刑、拘役
或科或併科1千元以下罰金。
（罰金部份業經提高十倍為一萬元）


司法院資訊處製作；財團法人民間司法改革基金會備份。
